臺灣臺北地方法院刑事附帶民事訴訟判決
111年度簡附民字第31號
原      告  葉訓堂
被      告  王姵云



            古曜銓
上列被告因違反嚴重特殊傳染性肺炎防治及紓困振興特別條例案
件（111年度簡字第202號），經原告提起附帶民事訴訟，請求損
害賠償，本院判決如下：
    主  文
原告之訴及假執行之聲請均駁回。
    事  實
一、原告訴之聲明及陳述均如附件刑事附帶民事訴訟起訴狀所載
    。
二、被告未為任何聲明或陳述，亦未提出任何書狀。
    理  由
一、按提起附帶民事訴訟，應於刑事訴訟起訴後第二審辯論終結
    前為之；但在第一審辯論終結後提起上訴前，不得提起，刑
    事訴訟法第488條定有明文。次按所謂「附帶民事訴訟」原
    本為民事訴訟程序，為求程序之便捷，乃附帶於刑事訴訟程
    序，一併審理及判決；申言之，在刑事訴訟中，因有訴訟程
    序可資依附，是以隨時可以提起附帶民事訴訟；若在辯論終
    結後，已無訴訟可言，自不得再行提起附帶民事訴訟，須待
    提起上訴後，案件繫屬於第二審時，始得再行提起附帶民事
    訴訟。又按因犯罪而受損害之人，於刑事訴訟程序得附帶提
    起民事訴訟，對於被告及依民法負賠償責任之人，請求回復
    其損害；法院認為原告之訴不合法，應以判決駁回之，刑事
    訴訟法第487條第1項、第502條第1項亦分別定有明文。
二、經查，被告王姵云、古曜銓所涉本院111年度簡字第202號違
    反嚴重特殊傳染性肺炎防治及紓困振興特別條例案件，業經
    本院於民國111年1月24日判決，惟原告葉訓堂於該案終結後
    之111年2月8日始具狀向本院提起本件附帶民事訴訟，並經
    本院於同日收受原告刑事附帶民事訴訟起訴狀，此有刑事附
    帶民事訴訟起訴狀暨其上之本院收狀戳印文附卷可參，則原
    告向本院提起刑事附帶民事訴訟之時點，係在本院第一審終
    結後，本案第一審既已終結，已無訴訟可言，顯違刑事訴訟
    法第488條但書之規定，參諸前揭說明，原告提起本件刑事
    附帶民事訴訟顯非合法，原告之訴自應予以駁回。又原告之
    訴既經駁回，其假執行之聲請亦失所附麗，應併予駁回。惟
    此仍無礙原告依所主張之法律關係另循一般民事訴訟途徑起
    訴，或本案繫屬於第二審而有訴訟程序可資依附時，再行提
    起附帶民事訴訟之權利，特此敘明。
三、依刑事訴訟法第502條第1項，判決如主文。
中　　華　　民　　國　　111 　年　　2 　　月　　 11　日
　　　　　　　　　刑事第十三庭  審判長  法　官　鍾雅蘭
　　　　　　　　　                      法  官  劉庭維
　　　　　　　　　                      法  官  郭又禎
以上正本證明與原本無異。
對本判決如不服非對刑事判決上訴時不得上訴並應於送達後20日
內，向本院提出上訴狀。因疫情而遲誤不變期間，得向法院聲請
回復原狀。
                                        書記官  殷玉芬
中　　華　　民　　國　　111 　年　　2 　　月　　11　　日